---
title: "描述统计+聚类"
author: "司徒雪颖——中央财经大学"
date: "`r Sys.Date()`"
output:
  prettydoc::html_pretty:
    theme: architect
    highlight: github
---

#导入数据
```{r,warning=FALSE,message=FALSE}
library(ggplot2)
library(lattice)
library(corrplot)
library(grid)
library(cluster)
library(dplyr)
library(clustMixType)
library(randomForest)
library(pROC)  
library(gbm)

setwd("E:/graduate/class/data_mining_machine_learning/songjie/final_hw")
# credit = read_excel("default of credit card clients.xls",skip = 1)
credit = read.csv("default of credit card clients.csv",header = T,skip = 1)
# head(credit)
dim(credit)
corrplot(cor(credit),tl.col = "black",method = "color",tl.cex = 0.6)

credit$EDUCATION[credit$EDUCATION>4 ] = 4
credit$EDUCATION[credit$EDUCATION<1] = 4
credit$EDUCATION = factor(credit$EDUCATION,levels = c(1,2,3,4),
                          labels = c("graduate school","university",
                                     "high school","others"))
credit$MARRIAGE = factor(credit$MARRIAGE,levels = c(0,1,2,3),
                         labels = c("others","married","single","divorce"))
credit$SEX = factor(credit$SEX,levels = c(1,2),
                         labels = c("male","female"))
credit$default.payment.next.month = factor(credit$default.payment.next.month,
                                           levels = c(0,1),
                                           labels = c("not_default","default"))
summary(credit)
```                                           

# 描述统计
## 单变量描述统计
```{r,warning=FALSE,message=FALSE}
p_age = ggplot(credit,aes(AGE))+
  geom_histogram(fill = I("skyblue"),colour = I("white"),bins = 15);p_age
p_amount = p_age+aes(LIMIT_BAL);p_amount
p_edu = ggplot(credit,aes(x=factor(1),fill = EDUCATION))+geom_bar()+
  coord_polar(theta="y");p_edu
p_mar = p_edu+aes(x=factor(1),fill = MARRIAGE);p_mar
p_default = p_edu+aes(x=factor(1),fill = default.payment.next.month);p_default
table(credit$default.payment.next.month)/30000 #违约数不到四分之一
```

## 人口学特征交互作用
```{r,warning=FALSE,message=FALSE}
#学历越高，信用卡额度越大
ggplot(credit,aes(EDUCATION,LIMIT_BAL))+geom_boxplot(outlier.colour = NA)+ylim(0,700000)
#学历越高，结婚率越低
table(credit$EDUCATION,credit$MARRIAGE)
ggplot(credit,aes(EDUCATION,fill = MARRIAGE))+geom_bar(position="fill")
```

## 人口学特征与违约与否
- 年龄、学历、婚姻状态与违约无明显关系
```{r,warning=FALSE,message=FALSE}
p_age_default = ggplot(credit,aes(default.payment.next.month,AGE))+
  geom_boxplot(fill = I("skyblue"));p_age_default
p_edu_default = ggplot(credit,aes(EDUCATION,fill = default.payment.next.month))+
  geom_bar(position="fill");p_edu_default 
p_marriage_default = p_edu_default+aes(x = MARRIAGE);p_marriage_default 
```

## PAY_N与违约与否
- PAY_N如果取值为1、2则违约概率增大
```{r,warning=FALSE,message=FALSE}
grid.newpage()
pushViewport(viewport(layout = grid.layout(2,3)))
vplayout <- function(x, y) {
  viewport(layout.pos.row = x, layout.pos.col = y)
}
# 写循环批量绘图,只看前5根柱子，因为后面的柱子本身总数太少
pay_i = c(0,2,3,4,5,6)
for(i in 1:6)
{
  p_PAY_N = ggplot(credit,aes_string(paste("PAY_",pay_i[i],sep=""),fill = "default.payment.next.month"))+
    geom_bar(position = "fill") +guides(fill=FALSE)

  if (i < 4) {
    print(p_PAY_N, vp = vplayout(1, i))
  } else {
    print(p_PAY_N, vp = vplayout(2, i - 3))
  }
}
```

## BILL_AMTN与违约与否
- 无明显关系
```{r,warning=FALSE,message=FALSE}
grid.newpage()
pushViewport(viewport(layout = grid.layout(2,3)))
vplayout <- function(x, y) {
  viewport(layout.pos.row = x, layout.pos.col = y)
}

for(i in 1:6)
{
  p_BILL_AMTN = ggplot(credit,aes_string("default.payment.next.month",paste("BILL_AMT",i,sep = "")))+
    geom_boxplot(outlier.colour = NA)+ylim(-20000,120000)
  
  if (i < 4) {
    print(p_BILL_AMTN, vp = vplayout(1, i))
  } else {
    print(p_BILL_AMTN, vp = vplayout(2, i - 3))
  }
}
```

## PAY_AMTN与违约与否
- 违约的话，PAY_AMTN的0值偏多，小提琴图倾向于正三角
```{r,warning=FALSE,message=FALSE}
p_PAY_AMTN = ggplot(credit,aes(default.payment.next.month,PAY_AMT1))+
  geom_violin(outlier.colour = NA)+ylim(-10,12000);p_PAY_AMTN

grid.newpage()
pushViewport(viewport(layout = grid.layout(2,3)))
vplayout <- function(x, y) {
  viewport(layout.pos.row = x, layout.pos.col = y)
}

for(i in 1:6)
{
  p_PAY_AMTN = ggplot(credit,aes_string("default.payment.next.month",paste("PAY_AMT",i,sep = "")))+
    geom_violin()+geom_boxplot(width=.1,fill="black",outlier.colour=NA)+
    stat_summary(fun.y=median,geom="point",shape=23,size=3,fill="white")+ylim(-10,12000)
  
  if (i < 4) {
    print(p_PAY_AMTN, vp = vplayout(1, i))
  } else {
    print(p_PAY_AMTN, vp = vplayout(2, i - 3))
  }
}
```

## LIMIT_BAL与违约与否
- 违约的客户，额度低的占比大
```{r,warning=FALSE,message=FALSE}
p_LIMIT_BAL = ggplot(credit,aes(fill = default.payment.next.month,x = LIMIT_BAL))+
  geom_histogram(alpha=0.4)+xlim(0,600000);p_LIMIT_BAL
ggplot(credit,aes(colour = default.payment.next.month,x = LIMIT_BAL))+
  geom_density(alpha=0.4)+xlim(0,600000)
```

## 描述统计结论
- 明显与违约与否相关的变量有LIMIT_BAL，PAY_N，PAY_AMTN
                                           
# 聚类
## 简单随机抽样
- 由于样本数有30000条，考虑到计算机设备性能较弱，因此抽取5000条样本进行聚类
```{r,warning=FALSE,message=FALSE}
set.seed(1994)
samp = sample(c(1:dim(credit)[1]),5000,replace = F)
data = credit[samp,]
dim(data)
table(data$default.payment.next.month)/5000 #比例变化不大
```

## Gower 距离聚类
### Gower 距离的定义：
- 首先每个类型的变量都有特殊的距离度量方法，而且该方法会将变量标准化到[0,1]之间。
- 接下来，利用加权线性组合的方法来计算最终的距离矩阵。
```{r,warning=FALSE,message=FALSE}
library(cluster)
gower_dist <- daisy(data[,c(-1,-25)],metric = "gower",type = list(logratio = 3))
summary(gower_dist)
gower_mat <- as.matrix(gower_dist)
```


- 我们将利用轮廓系数来确定最佳的聚类个数

轮廓系数是一个用于衡量聚类离散度的内部指标，该指标的取值范围是[-1,1]，其数值越大越好。从下图可以看出，聚成10类最好。
```{r,warning=FALSE,message=FALSE}
sil_width <- c(NA)
set.seed(1994)
for(i in 2:10){
  set.seed(1994)
  pam_fit <- pam(gower_dist,diss = TRUE,k = i)
  sil_width[i] <- pam_fit$silinfo$avg.width
  }
# Plot sihouette width (higher is better)

qplot(c(1:10),sil_width,geom = c("line","point"),xlab = "聚类个数",ylab="轮廓系数")
```

### PAM（partioniong around medoids）算法构建模型

- PAM 算法的主要步骤：
1.随机选择 k 个数据点，并将其设为簇中心点
2.遍历所有样本点，并将样本点归入最近的簇中
3.对每个簇而言，找出与簇内其他点距离之和最小的点，并将其设为新的簇中心点
4.重复第2步，直到收敛
- 该算法和 K-means 算法非常相似。除了中心点的计算方法不同外，其他步骤都完全一致 。
1.优点：简单易懂且不易受异常值所影响
2.缺点：算法时间复杂度为 O(n2)
```{r,warning=FALSE,message=FALSE}
library(dplyr)
set.seed(1994)
pam_fit <- pam(gower_dist,diss = TRUE,k = 10)
pam_results <- data %>%
  dplyr::select(-ID) %>%
  mutate(cluster = pam_fit$clustering) %>%
  group_by(cluster) %>%
  do(the_summary = summary(.))

# print(pam_results$the_summary)#两类别的描述统计
#中心点平行坐标图
# data[pam_fit$medoids, ]
parallel(~data[pam_fit$medoids,c(2,7:9,13:15,19:24)], data[pam_fit$medoids, ],
          horizontal.axis= FALSE,xlab = "变量")
```

### 可视化方法
- t-SNE 是一种降维方法，它可以在保留聚类结构的前提下，将多维信息压缩到二维或三维空间中。借助t-SNE我们可以将 PAM 算法的聚类结果绘制出来

### 结论：聚类结果与违约与否无明显联系
```{r,warning=FALSE,message=FALSE}
library(Rtsne)
tsne_obj <- Rtsne(gower_dist, is_distance = TRUE)
tsne_data <- tsne_obj$Y %>%
  data.frame() %>%
  setNames(c("X", "Y")) %>%
  mutate(cluster = factor(pam_fit$clustering),
        name = data$ID)
tsne_data1 = merge(tsne_data,data[,c(1,25)],by.x = "name",by.y = "ID")
ggplot(aes(x = X, y = Y), data = tsne_data1) +
  geom_jitter(aes(color = cluster,alpha = default.payment.next.month,shape = default.payment.next.month))
```

## k-prototype
- K-prototype是处理混合属性聚类的典型算法，继承Kmean算法和Kmode算法的思想。
- 在K-prototype算法中混合属性的相异度分为数值型变量和分类变量分开求，然后相加。
```{r,warning=FALSE,message=FALSE}
library(clustMixType)
kp_fit = kproto(data[,-c(1,25)], 10, lambda = 0.8)
# summary(kp_fit)
#中心点平行坐标图
# kp_fit$centers
parallel(~kp_fit$centers[,c(1,6:8,12:14,18:23)], kp_fit$centers,
         horizontal.axis= FALSE,xlab = "变量")
#lambda设为多少都不合适，因为数值型变量方差太大，聚类结果几乎由数值型变量决定
lambdaest(data[,-c(1,25)], num.method = 2, fac.method = 1, outtype = "numeric")

```


## k-means 
- 只使用数值型变量进行kmeans聚类的结果与 k-prototype的结果几乎完全一致
- 也就是说，只需要用数值型变量去聚类就好了，人口学信息可以不要
### 根据within-cluster sum of squares即组内平方和确定聚类个数
```{r,warning=FALSE,message=FALSE}
wss = rep(0,9)
for(i in 2:10)
{
  km_fit_i = kmeans(data[,c(2,7:24)],i)
  wss[i-1] = sum(km_fit_i$withinss)
}
qplot(2:10, wss, geom = c("line","point"), xlab="Number of Clusters",ylab="Within groups sum of squares")
```

###kmeans聚类结果 
```{r,warning=FALSE,message=FALSE}
km_fit<-kmeans(data[,c(2,7:24)],10) #数值型变量做kmeans
# km_fit$centers
table(km_fit$cluster,kp_fit$cluster)
parallel(~as.data.frame(km_fit$centers[,c(1:4,8:10,14:19)]), as.data.frame(km_fit$centers),
         horizontal.axis= FALSE,xlab = "变量")
```

## 系统聚类
- 与真实的违约与否没什么关系
```{r,warning=FALSE,message=FALSE}
d<-dist(data[,c(2,7:24)])
hc<-hclust(d, method="complete")
plot(hc)
hccut<-cutree(hc,k=2) #将类别数定为2
table(as.numeric(data$default.payment.next.month), hccut) 
```

